Inventaris van het archief van het Nederlandse Gezantschap, later de Ambassade in Ierland (Dublin), 1955-1974
Nationaal Archief, Den Haag
Openbare archiefstukken kunnen online worden aangevraagd en gereserveerd. U kunt dit ook via de terminals in de studiezaal van het Nationaal Archief doen. Om te kunnen reserveren dient u de volgende stappen te volgen:
U maakt een profiel aan op www.gahetna.nl, en logt vervolgens in
Via de archiefinventaris (alleen de beschrijvingen met rode nummers) selecteert u het gewenste archiefstuk door op de knop 'Reserveren' te klikken
In het volgende scherm geeft u aan op welke dag u het archiefstuk wilt inzien
Indien u zich bevindt in de studiezaal en een tafelnummer heeft ontvangen kunt u dit nummer vermelden. Als u geen tafelnummer heeft kunt u tafelnummer 777 laten staan
Vervolgens bevestigt u uw reservering door deze te versturen.
Verwant materiaal
Beschikbaarheid van kopieën
Bijlagen
Concordansen van oude codenummer naar inventarisnummer
Deze concordansen (omnummeringstabellen) verwijzen naar de archiefcode van het Ministerie van Buitenlandse Zaken en de inventarisnummers van het Nederlands Gezantschap, later de Ambassade in Ierland te Dublin over de periode 1955 - 1974.
Concordans verwijzend naar het archief van het Nederlands Gezantschap, later de Ambassade in Ierland te Dublin over de periode 1955 - 1964
- 1
- 2
- 3
- 4
- 5
- 6
- 7
- 8
- 9
- 10
- 11
- 14
- 15
code 02 160
code 03 133
code 10 35
code 103 19
code 103 21
code 103 23
code 103 25
code 103 27
code 111.1, 111 32
code 111.12 33
code 152 29
code 281 30
code 282 39
code 30 52
code 310 50
code 313.211 54
code 313.213 53
code 413.111 55
code 553 60
code 554 62
code 554 63
code 614.410 76
code 614.52 75
code 660.1 71
code 712 95
code 90 51
code 911 103
code 911 104
code 911 105
code 911.24 108
code 911.6 113
code 912.1 124
code 912.20 114
code 912.3 131
code 913.100 145
code 913.22 117
code 913.311 118
code 913.514 47
code 913.521 107
code 921.14 171
code 921.222 172
code 994 146
code 995 150
code 996 147
code 996 148
code 996 152
code 996 159
code 997 155
code 998 157
code 999 143
code 999 153
code 999, 999.2 144
code 999.22 156
code 999.3 149
code 999.5 151
Concordans verwijzend naar het archief van de Nederlandse Ambassade in Ierland te Dublin over de periode 1965 - 1974
- 12
- 13
- 16
- 17
- 18
code 02 134
code 02 135
code 03 136
code 03 137
code 03 138
code 10 36
code 101 38
code 103 20
code 103 22
code 103 24
code 103 26
code 103.4 28
code 111 31
code 111.12 34
code 150 37
code 211 41
code 213 45
code 24 44
code 260 42
code 260 43
code 272 40
code 281 46
code 311 48
code 311 49
code 430 57
code 430, 40 56
code 550 65
code 553 61
code 554 59
code 554.0 58
code 56 64
code 60 67
code 600 68
code 610.20 161
code 610.22 66
code 610.22 79
code 610.22 162
code 610.22 166
code 610.22 170
code 610.3 69
code 610.3 70
code 611.0 89
code 611.1 86
code 611.1 88
code 611.4 87
code 611.44 158
code 611.45 90
code 611.6 92
code 611.7 91
code 612.1.0 84
code 612.1.0 85
code 612.1.21 83
code 612.22 82
code 613.211.23 94
code 613.211.412 93
code 614.41 77
code 614.41 78
code 614.52 80
code 614.52 81
code 661 72
code 661.3 74
code 668 73
code 72 96
code 810 100
code 811 98
code 811.3 101
code 811.3 102
code 812 99
code 813 97
code 901 110
code 902 111
code 902 112
code 902 125
code 902 139
code 911.1.2, 911.3.0 106
code 911.3.0 109
code 912.1 123
code 912.1 126
code 912.11 122
code 912.20 115
code 912.20 142
code 912.3 132
code 913.1 120
code 913.1 121
code 913.1 127
code 913.1 128
code 913.1 129
code 913.2 140
code 913.2 141
code 913.3 116
code 913.4 119
code 913.4 130
code 921.15 173
code 996 163
code 996 164
code 996 165
code 996 167
code 996 169
code 996.1 168
code 999.2 154
Beschrijving van de series en archiefbestanddelen
- Algemeen, 0
  - Index op ingekomen en uitgegane open-, code- en telexberichten en brieven van het Nederlands Gezantschap, later de Ambassade in Ierland aan het Nederlandse Ministerie van Buitenlandse Zaken en vice versa., 1955-1964; 1; 1 omslag
  - Agenda's van ingekomen en uitgegane stukken., 1955-1975; 2-13; 12 delen
    - 1955 jan. - 1956 apr. 10, (t/m agendanr. 795)., 2
    - 1956 apr. 10 - dec., 3
    - 1957, 4
    - 1958, 5
    - 1959, 6
    - 1960, 7
    - 1961, 8
    - 1962, 9
    - 1963, 10
    - 1964, 11
    - 1973 sep. 07 - 1974 mei 27, (t/m agendanr. 1854)., 12
    - 1974 mei 27 - 1975 mrt. 05, 13
  - Dossierinventarissen van het archief van het Nederlands Gezantschap, later de Ambassade in Ierland., 1955-1987; 14-17; 3 omslagen en 1 stuk
    - Over de periode 1955 - 1964. 1955-1972, 14-15
      - Eerste zending, 1972, 14
      - Tweede zending, [1955 - 1964], 15; stuk
    - Over de periode 1965 - 1974. 1976-1987, 16-17
      - Eerste zending, 1987, 16
      - Tweede zending, 1976, 17
    - Index op de archiefcode van het Ministerie van Buitenlandse Zaken met vermelding van het onderwerp. 1965-1975, 18; kaartsysteem
- Organisatie, 1
  - Stukken betreffende de organisatie van de Nederlandse consulaten in Ierland., 1936-1974; 19-28; 1 pak en 9 omslagen
    - Diverse consulaten. 1951-1974, 19-20
      - 1951-1964, 19
      - 1965-1974, 20
    - Consulaat te Cork. 1954-1974, 21-22
      - 1954-1958, 21
      - 1967-1974, 22
    - Vice-Consulaat te Limerick. 1958-1971, 23-24
      - 1958-1961, 23
      - 1967-1971, 24
    - Consulaat te Sligo. 1936-1974, 25-26
      - 1936-1960, 25
      - 1967-1974, 26
    - Vice-Consulaat te Waterford. 1951-1974, 27-28
      - 1951-1964, 27
      - 1967-1974, 28; pak
    - Stukken betreffende de behandeling van koerierszendingen. 1951-1964, 29; 1 omslag
  - Stukken betreffende de verheffing van het Nederlands Gezantschap in Ierland tot een ambassade., 1954-1959; 30; 1 omslag
  - Stukken betreffende de aan- en verkoop van woningen., 1955-1966; 31-34; 1 pak en 3 omslagen
    - Aan- en verkoop van de kanselarij, 1955 - 1958, 31
    - Verkoop van de ambtswoning Brook House te Raheny, 1955 - 1965, 32; pak
    - Aankoop van de ambtswoning Priorwood te Raheny, 1958 - 1964, 33
    - Verkoop van de ambtswoning Brook House te Raheny en de bediendenwoning in Coolock, 1965 - 1966, 34
  - Stukken betreffende het bezoek van de inspecteur buitenlandse dienst aan de Nederlandse Ambassade in Ierland., 1959-1972; 35-36; 2 omslagen
    - 1959-1960, 35
    - 1972, 36
  - Stukken betreffende aangelegenheden inzake post- en archiefzaken., 1968-1974; 37; 1 omslag
  - Stukken betreffende het opstellen van rapporten met algemene en praktische gegevens over Ierland voor nieuwe medewerkers (postrapporten)., 1972; 38; 1 omslag
- Protocol, 2
  - Stukken betreffende de gevolgen van de invoering van omzetbelasting voor de buitenlandse posten in Ierland., 1963-1964; 39; 1 omslag
  - Stukken betreffende het aangelegenheden inzake het Nederlands Koninklijk Huis., 1964-1975; 40-41; 2 omslagen
    - Bezoek van prins Bernhard aan Ierland, 1964 - 1970, 40
    - Viering van het zilveren regeringsjubileum van koningin Juliana, 1973 - 1975, 41
  - Stukken betreffende het bijwonen van begrafenissen van buitenlandse staatshoofden door leden van het Koninklijk Huis en hoogwaardigheidsbekleders uit Nederland., 1965-1974; 42; 1 omslag
  - Stukken betreffende het verstrekken van Nederlandse onderscheidingen en decoraties aan diverse personen in Ierland., 1965-1974; 43; 1 omslag
  - Stukken betreffende het aanbieden van de geloofsbrieven van de Nederlandse ambassadeurs in Ierland aan de president van Ierland., 1967-1974; 44; 1 omslag
  - Stukken betreffende het overlijden van de ambassadeur van Ierland in Nederland., 1972; 45; 1 omslag
  - Stukken betreffende de ontwikkelingen bij de buitenlandse dienst van Ierland., 1972-1974; 46; 1 omslag
- Juridische aangelegenheden, 3
  - Stukken betreffende de grenzen van Ierland., 1957-1974; 47-49; 3 omslagen
    - Territoriale wateren. 1957-1974, 47-48
      - 1957-1960, 47
      - 1965-1974, 48
    - Continentaal plat, 1967 - 1971, 49
  - Stukken betreffende volkenrecht en internationaal recht., 1959-1964; 50; 1 pak
  - Stukken betreffende het arrest van de High Court inzake de strijdigheid van de kieswet met de Grondwet in Ierland., 1961-1963; 51; 1 omslag
  - Stukken betreffende diverse wet- en regelgeving van Ierland., 1961-1964; 52; 1 omslag
  - Stukken betreffende het bemiddelen inzake regelingen voor oorlogsslachtoffers., 1963; 53-54; 2 omslagen
    - Schadeclaims vanwege de nationalisatie van Nederlandse eigendommen in Indonesië, 1963, 53
    - Uitkeringen aan nazislachtoffers, 1963, 54
- Aangelegenheden van openbare orde, openbare gezondheidszorg en leefmilieu, 4
  - Stukken betreffende de overeenkomst tussen de Benelux en Ierland inzake de vereenvoudiging van het reizigersverkeer., 1961-1964; 55; 1 omslag
  - Stukken betreffende de ontwikkelingen inzake leefmilieu, gezondheidszorg, vervuiling van de zee en verdovende middelen., 1965-1974; 56; 1 pak
  - Stukken betreffende internationaal overleg inzake de drugsproblematiek., 1972-1974; 57; 1 omslag
- Waterstaat, verkeer en vervoer, verbindingen en elektronica, 5
  - Stukken betreffende de ontwikkelingen in de luchtvaart van Ierland., 1949-1974; 58-59; 2 pakken
    - 1949-1964, 58
    - 1966-1974, 59
  - Stukken betreffende de ontwikkelingen in de internationale scheepvaart., 1953-1974; 60-61; 2 omslagen
    - 1953-1964, 60
    - 1965-1974, 61
  - Stukken betreffende vliegtuigongelukken met Nederlandse vliegtuigen in Ierland., 1954-1963; 62-63; 1 pak en 1 omslag
    - Vliegtuig Triton te Shannon, 1954 - 1955, 62
    - Vliegtuig Hugo de Groot te Galway, 1958 - 1963, 63; pak
  - Stukken betreffende de ontwikkelingen inzake satellieten., 1966-1969; 64; 1 omslag
  - Stukken betreffende wet- en regelgeving van Ierland inzake de erkenning van rijbewijzen., 1968-1974; 65; 1 pak
- Economie en arbeid, 6
  - Stukken betreffende algemene economische aangelegenheden., 1966-1975; 66-70; 1 pak en 4 omslagen
    - Ontwerp van een handels- en investeringsovereenkomst tussen Ierland en de Benelux, 1966 - 1970, 66
    - Activiteiten van handelsbemiddelende organisaties en overige handelsaangelegenheden van Ierland, 1967 - 1974, 67; pak
    - Algemene economische berichtgeving over Ierland, 1971 - 1974, 68
    - De hulpverlening van Nederland en Ierland aan diverse landen. 1971-1975, 69-70
      - Ierland, 1974 - 1975, 69
      - Nederland, 1971 - 1974, 70
  - Stukken betreffende arbeid., 1949-1974; 71-74; 4 omslagen
    - Totstandkoming van de stagiaire-overeenkomst tussen Ierland en Nederland, 1949 - 1964, 71
    - Verhoudingen tussen de werkgever en -nemer in Ierland, 1967 - 1971, 72
    - Arbeidsverhoudingen en vakverenigingen in Ierland, 1967 - 1974, 73
    - Stakingen in Ierland, 1969 - 1973, 74
  - Stukken betreffende productie en consumptie., 1956-1974; 75-81; 6 omslagen en 1 stuk
    - Mijnbouw en de olie-exploratie in Ierland, 1956 - 1963, 75
    - Visserij in Ierland. 1959-1974, 76-78
      - Algemeen. 1959-1974, 76-77
        - 1959-1964, 76
        - 1968-1974, 77
      - Schending van de visserijgrenzen van Ierland door Nederlandse vissers, 1968 - 1974, 78
    - Ontwikkelingen in de veeteelt in Ierland, 1967 - 1969, 79
    - Exploratie en exploitatie van olie op het continentale plat bij Ierland, 1972 - 1974, 80
    - Brief aan de Nederlandse minister van Buitenlandse Zaken over de participatie van Ierland in de exploratie en exploitatie van grondstoffen, 1974, 81; stuk
  - Stukken betreffende openbare geldmiddelen., 1962-1974; 82-85; 4 omslagen
    - Belastingen. 1962-1974, 82-83
      - Verdragen ter vermijding van dubbele belasting tussen Ierland en andere landen, 1962 - 1974, 82
      - Diverse belastingen in Ierland, 1971 - 1974, 83
    - Begroting van Ierland. 1965-1974, 84-85
      - Over de jaren 1965 - 1971, 1965 - 1970, 84
      - Over de jaren 1971 - 1974, 1971 - 1974, 85
  - Stukken betreffende het geld-, beurs- en kredietwezen., 1966-1974; 86-92; 7 omslagen
    - Ontwikkelingen in het bankwezen van Ierland, 1966 - 1973, 86
    - Invoering van het decimale stelsel in Ierland, 1967 - 1970, 87
    - Ontwikkelingen bij de Centrale Bank van Ierland, 1967 - 1973, 88
    - Ontwikkelingen in het internationale geld- en bankwezen, 1968 - 1973, 89
    - Geldleningen van Ierland, 1968 - 1974, 90
    - Investeringen van het buitenland in Ierland, 1972 - 1974, 91
    - Studiebezoek van de Financial Executives Association uit Ierland aan Nederland, 1973, 92
  - Stukken betreffende goederen., 1968-1974; 93-94; 2 omslagen
    - Handelsbetrekkingen van Ierland met diverse landen, 1968 - 1971, 93
    - Belastingen en accijnzen op diverse producten, 1968 - 1974, 94
- Sociale aangelegenheden, 7
  - Stukken betreffende de hulp van Ierland aan Nederland vanwege de watersnoodramp., 1953-1955; 95; 1 pak
  - Stukken betreffende de sociale en medische voorzieningen in Ierland., 1965-1974; 96; 1 pak
- Culturele en wetenschappelijke aangelegenheden, 8
  - Stukken betreffende de internationale ontwikkelingen op het gebied van seismologische proefnemingen, atoomenergie en uraniumverrijking., 1967-1974; 97; 1 omslag
  - Stukken betreffende Nederlandse oorlogsgraven in Ierland., 1968-1974; 98; 1 omslag
  - Stukken betreffende studentenacties in Dublin en overige onderwijsaangelegenheden., 1969-1974; 99; 1 omslag
  - Stukken betreffende de steunvraag aan Ierland voor de Nederlandse kandidaatstelling voor de functies van president van het Europees Universitair Instituut., 1972-1973; 100; 1 omslag
  - Stukken betreffende de mogelijke deelname van Ierland aan de overeenkomst inzake het behoud van watergebieden en de vogelstand., 1973; 101; 1 omslag
  - Stukken betreffende de visie van Ierland op de mogelijke oprichting van een Europese organisatie van nationale parken en reservaten., 1973; 102; 1 omslag
- Staatkunde, landsverdediging, internationale organisaties, 9
  - Stukken betreffende binnenlandse politieke aangelegenheden., 1948-1975; 103-112; 4 pakken en 6 omslagen
    - Algemeen. 1957-1974, 103-106
      - 1957-1958, 103; pak
      - 1959-1960, 104; pak
      - 1961-1964, 105; pak
      - 1967-1974, 106; pak
    - Communisme in Ierland, 1948 - 1963, 107
    - Parlement, 1954, 108
    - Irish Republican Army (IRA) en Sinn Fein, 1968 - 1972, 109
    - Opmaken van jaarrapporten over Ierland over de jaren 1968 - 1974, 1969 - 1975, 110
    - Bescherming van het personeel van de Nederlandse posten in Ierland tegen terroristische dreigingen, 1970 - 1974, 111
    - Ontwikkelingen in het rooms-katholieke geloof in Ierland, 1974, 112
  - Stukken betreffende buitenlandse politieke aangelegenheden., 1953-1974; 113-142; 3 pakken en 27 omslagen
    - Visie van Ierland op de betrekkingen tussen Nederland en Indonesië inzake Nieuw-Guinea, 1953 - 1957, 113
    - Betrekkingen tussen Ierland en andere landen en gebieden. 1953-1974, 114-130
      - Diverse landen. 1953-1974, 114-115
        - 1953-1964, 114
        - 1970-1974, 115
      - Afrika, 1974, 116
      - Afrika en Azië, 1955, 117
      - Algerije, 1960 - 1962, 118
      - Chili, 1973 - 1974, 119
      - Cyprus, 1974, 120
      - Griekenland, 1973 - 1974, 121
      - Guinee Bissau, 1973, 122
      - Nederland, 1973, 123
      - Nieuw-Guinea, 1957 - 1964, 124; pak
      - Noord-Ierland, 1969 - 1974, 125; pak
      - Oostbloklanden, 1970 - 1973, 126
      - Portugal, 1974, 127
      - Roemenië, 1974, 128
      - Sovjet-Unie, 1973, 129
      - Verenigde Staten, 1973 - 1974, 130
    - Behartiging van de belangen van Luxemburg in Ierland door Nederland. 1954-1973, 131-132
      - 1954-1964, 131
      - 1967-1973, 132
    - Dienstreizen. 1959-1972, 133-138
      - Bezoeken van diverse hoogwaardigheidsbekleders uit Nederland aan Ierland en vice versa, 1959 - 1960, 133
      - Bezoek van de minister van Buitenlandse Zaken, de heer Luns, aan Ierland, 1968, 134; pak
      - Bezoek van staatssecretaris van Buitenlandse Zaken, de heer Z.E. de Koster, aan Ierland, 1968, 135
      - Bezoek van de staatssecretaris van Buitenlandse Zaken, de heer Th.E. Westerterp, aan Ierland, 1971, 136
      - Bezoek van het Nederlandse lid van het Economisch en Sociaal Comité van de Europese Gemeenschappen, de heer J.D. Kuipers, aan Ierland, 1971, 137
      - Bezoek van Tweede Kamerleden van de Partij van de Arbeid (PvdA), de heren Van Thijn, Franssen en Van Ooijen, aan Ierland, 1972, 138
    - Dumping van chemicaliën in de oceaan tussen Ierland en IJsland door het bedrijf Akzo vanaf het Nederlandse schip Stella Maris, 1971, 139
    - Visie van Ierland over de hulp aan vluchtelingen uit Palestina, 1972 - 1973, 140
    - Effecten van de internationale oliecrisis op Ierland, 1973 - 1974, 141
    - Uitkosten van de bijeenkomst van de Speciale Commissie voor Apartheid in Europa te Dublin, 1974, 142
  - Stukken betreffende internationale organisaties., 1949-1975; 143-170; 3 pakken en 25 omslagen
    - Visie van Ierland op de Noord-Atlantische Verdragsorganisatie (NAVO), 1949 - 1962, 143
    - Raad van Europa (RvE). 1951-1964, 144-145
      - Ontwikkelingen bij de RvE, 1951 - 1964, 144
      - Bijdrage van Ierland aan de RvE, 1957 - 1959, 145
    - Verenigde Naties (VN). 1953-1975, 146-158
      - Diverse aangelegenheden inzake de Wereldgezondheidsorganisatie (WHO), 1953 - 1963, 146
      - Diverse vacatures bij de Internationale Arbeidsorganisatie (ILO) en de deelname van Ierland aan conferenties van de ILO, 1953 - 1964, 147
      - Steunvraag aan Ierland voor de kandidatuur van Nederland voor directeur-generaal van de Food and Agriculture Organization (FAO) en een bezoek van de directeur-generaal aan Dublin, 1953 - 1964, 148
      - Activiteiten van de delegatie van Ierland bij de VN, 1954 - 1956, 149
      - Steunvraag aan Ierland voor de Nederlandse kandidatuur voor secretaris-generaal van de Intergouvernementele Maritieme Consultatieve Organisatie (IMCO), 1956, 150
      - Economische en Sociale Raad (ECOSOC). 1957-1961, 151-152
        - Steunvraag aan Ierland voor de kandidatuur van Nederland voor het lidmaatschap van de ECOSOC, 1957, 151
        - Steunvraag aan Ierland voor de kandidatuur van België voor het lidmaatschap van de ECOSOC, 1959 - 1961, 152
      - Ontwikkelingen bij diverse VN-organen. 1957-1975, 153-154
        - 1957-1964, 153
        - 1970-1975, 154
      - Steun van Ierland aan de United Nations International Children's Emergency Fund (UNICEF), 1958 - 1964, 155
      - Resolutie van Ierland in de Veiligheidsraad inzake Kasjmir en dankbetuigingen van Nederland vanwege steun aan de Nederlandse kandidaat, 1962 - 1964, 156
      - Steunvraag aan Ierland voor de Nederlandse kandidatuur voor een zetel in de Uitvoerende Raad van de United Nations Educational, Scientific and Cultural Organization (UNESCO) en de houding van UNESCO inzake de kernbom van China, 1962 - 1964, 157
      - Toetreding van Ierland tot de General Agreement on Tariffs and Trade (GATT), 1967, 158
    - Eenheid van optreden van de Benelux-landen, 1954 - 1963, 159
    - Diverse internationale congressen, 1955 - 1964, 160; pak
    - Europese Unie (EU). 1961-1975, 161-169
      - Europese Economische Gemeenschap (EEG). 1961-1975, 161-168
        - Samenwerking tussen de handelsraden van de EEG, 1961 - 1973, 161
        - Toetreding van Ierland tot de EEG. 1962-1974, 162-165
          - 1962-1970, 162
          - 1969-1971, 163; pak
          - 1972, 164; pak
          - 1972-1974, 165
        - Visie van Ierland op het Benelux-memorandum in de EEG, 1968, 166
        - Visie van Ierland op de betrekkingen tussen de EEG en andere landen. 1971-1975, 167-168
          - Verenigd Koninkrijk, 1974, 167
          - Verenigde Staten, 1971 - 1975, 168
        - Bijeenkomsten in het kader van de Europese Politieke Samenwerking (EPS), 1974, 169
      - Examinatie van Ierland bij de Organisatie voor Economische Samenwerking en Ontwikkeling (OESO), 1970 - 1973, 170
  - Stukken betreffende militaire aangelegenheden., 1953-1974; 171-173; 3 omslagen
    - Algemeen, 1953 - 1964, 171
    - Aangelegenheden inzake vlootbezoeken, 1959 - 1964, 172
    - Aanschaf van een schip en een vliegtuig door de marine van Ierland, 1974, 173